臺灣高等法院臺中分院刑事判決　　　　 94年度上易字第749號
上 訴 人
即 被 告 甲○○
上列上訴人因違反毒品危害防制條例案件，不服台灣苗栗地方法
院94年度易字273號，中華民國94年5月13日第一審判決（起訴案
號：94年度毒偵緝字第48號）提起上訴，暨台灣苗栗地方法院檢
察署移送本院併案審理（94年毒偵字第929號），本院判決如下：
    主      文
原判決撤銷。
甲○○連續施用第二級毒品，累犯，處有期徒刑壹年；扣案之玻
璃頭吸管壹支沒收。
    事      實
一、甲○○曾於民國87年2月19日，因搶奪案件， 經臺灣苗栗地
    方法院判處有期徒刑2年4月，於87年3月14日判決確定； 復
    於87年3月18日，因違反麻醉藥品管理條例案件， 經臺灣苗
    栗地方法院判處有期徒刑6月，於87年4月18日判決確定。嗣
    上開兩案件接續執行結果，甲○○於88年12月23日因縮短刑
    期假釋出監，假釋期間並付保護管束， 於89年9月22日保護
    管束期滿，未經撤銷假釋，其刑之執行以執行完畢論。又曾
    於90年間，因1犯施用毒品案件， 經臺灣苗栗地方法院裁定
    送觀察、勒戒後，因認無繼續施用毒品傾向，由臺灣苗栗地
    方法院檢察署檢察官於 90年8月9日以90年度毒偵緝字第170
    號為不起訴處分確定。復於93年間， 因2犯施用毒品案件，
    經台灣苗栗地方法院裁定送觀察、勒戒後，因認無繼續施用
    毒品傾向，由台灣苗栗地方法院檢察署檢察官於 93年5月28
    日以93年度毒偵緝字第52號為不起訴處分確定。詎甲○○猶
    不知悔改，於上開最後一次觀察、勒戒執行完畢釋放後，五
    年內復基於施用第二級毒品安非他命之概括犯意，自 93年7
    月間某日起，至94年4月1日某時許止，連續在其苗栗縣苗栗
    市○○里○鄰○○街21巷18弄2號住處，以將安非他命置於玻
    璃頭吸管內以火燒烤或置於錫箔紙上加熱之方式吸食其產生
    之氣體，非法施用第二級毒品安非他命多次。嗣先經苗栗縣
    警察局苗栗分局南苗派出所員警，於93年7月9日晚上10時50
    分許，前往苗栗縣苗栗市○○里○○路580號吉祥旅社203室
    臨檢，當場扣得甲○○所有供施用安非他命所用之玻璃頭吸
    管1支外 （尚扣得注射針筒3支、水煙斗1支，並無證據證明
    是甲○○所有），經警採集其尿液送驗，結果確呈有甲基安
    非他命陽性反應；又為苗栗縣警察局苗栗分局員警於 94年3
    月10日8時10分許，在上址住處執行搜索時查獲， 並經採尿
    送驗結果確呈甲基安非他命陽性反應。
二、案經苗栗縣警察局苗栗分局報請台灣苗栗地方法院檢察署檢
    察官偵查起訴，及同署檢察官聲請本院併案審理。
    理      由
一、訊據上訴人即被告甲○○對有於上揭時、地連續施用第二級
    毒品甲基安非他命多次之事實均坦承不諱（見原審卷第36頁
    、本院卷第40至42頁），且其於93年7月10日、94年3月10日
    所採集之尿液，經分別送請苗栗縣衛生局及中山醫學大學附
    設醫院藥物濫用檢測中心鑑驗結果，均確呈甲基安非他命陽
    性反應，有尿液檢驗報告2份附卷可稽（見毒偵字第133號卷
    第28頁、毒偵字第929號卷第39頁） ，另復有被告所有供其
    施用安非他命所用之玻璃頭吸管1支扣案可資佐證， 足見被
    告上開自白，確與事實相符，堪予採認。
二、被告前曾於90年間，因1犯施用毒品案件， 經臺灣苗栗地方
    法院裁定送觀察、勒戒後，因認無繼續施用毒品傾向，由台
    灣苗栗地方法院檢察署檢察官於90年8月9日以90年度毒偵緝
    字第170號為不起訴處分確定。復於93年間，因2犯施用毒品
    案件，經台灣苗栗地方法院裁定送觀察、勒戒後，因認無繼
    續施用毒品傾向，由台灣苗栗地方法院檢察署檢察官於93年
    5月28日以93年度毒偵緝字第52號為不起訴處分確定， 此有
    上開不起訴處分書、全國刑案資料查註紀錄表及臺灣高等法
    院被告全國前案紀錄表在卷可查（見毒偵字48號卷第28至29
    頁、第31至33頁、本院卷第23、25頁），其於最後一次觀察
    、勒戒執行完畢釋放後五年內再犯本件施用毒品之罪，應予
    依法論科。
三、核被告所為， 係犯毒品危害防制條例第10條第2項之施用第
    二級毒品罪。被告為供施用而持有第二級毒品，其持有之低
    度行為，應為施用之高度行為所吸收，不另論罪。又被告先
    後多次施用第二級毒品甲基安非他命之犯行，時間緊接，觸
    犯構成要件相同之罪，顯係基於概括犯意反覆為之，為連續
    犯，應依刑法第五十六條規定，論以一罪，並加重其刑。起
    訴書中雖僅記載被告於 93年7月間某日起至同年12月間某日
    止，連續施用第二級毒品安非他命多次，而未論及其餘部分
    ，惟事實欄所記載之其餘施用第二級毒品犯行，與起訴書記
    載之部分，既有連續犯之裁判上一罪關係，基於審判不可分
    原則，本院自應併予審理。又被告曾於 87年2月19日，因搶
    奪案件，經台灣苗栗地方法院判處有期徒刑2年4月，於87年
    3月14日判決確定；復於87年3月18日，因違反麻醉藥品管理
    條例案件，經台灣苗栗地方法院判處有期徒刑6月，於87年4
    月18日判決確定。嗣上開兩案件接續執行結果，甲○○於88
    年12月23日因縮短刑期假釋出監，假釋期間並付保護管束，
    於 89年9月22日保護管束期滿，未經撤銷假釋，其刑之執行
    以執行完畢論，有刑案資料查註紀錄表及台灣高等法院被告
    全國前案紀錄表在卷可參，其受有期徒刑執行完畢後，五年
    內再犯有期徒刑以上之上開之罪，為累犯，應依刑法第47條
    之規定，遞加重其刑。原審以被告犯罪事證明確，予以論罪
    科刑，固非無見，惟原審未及就與本案有裁判上一罪關係部
    分併予審理，尚有未洽，被告稱量刑過重云云雖無理由，惟
    原審判決既有如上瑕疵，即屬無可維持，應由本院予以撤銷
    改判。爰審酌被告一再非法施用毒品，理應重罰，惟念其所
    犯僅戕害個人身心健康，及犯後能坦白承認等一切情狀，本
    院並參酌檢察官之具體求刑，量處如主文第2項所示之刑，
    以資懲儆。
四、至扣案之玻璃頭吸管1支， 係被告甲○○所有供其施用安非
    他命所用之物，應依刑法第38條第1項第2款之規定，予以宣
    告沒收。另扣案之注射針筒3支、水煙斗1支，既非違禁物，
    且無證據證明是被告甲○○所有供其施用安非他命之物，本
    院自不另為沒收之諭知，附此敘明。
據上論結，應依刑事訴訟法第369條第1項後段、第364條、第299
條第1項前段，毒品危害防制條例第10條第2項，刑法第11條、第
56條、第47條、第38條第1項第2款，判決如主文。
本案經檢察官乙○○到庭執行職務。
中　　華　　民　　國　　94　　年　　7 　　月　　27　　日
              刑事第五庭  審判長法　官　袁　從　楨
                                法　官　郭　同　奇
                                法　官　姚　勳　昌
上列正本證明與原本無異。
不得上訴。
                                書記官　洪　麗　華
中　　華　　民　　國　　94　　年　　7 　　月　　27　　日
附錄條文：
毒品危害防制條例第10條第2項：
施用第二級毒品者，處三年以下有期徒刑。
　　　　　　　　　　　　　　　　　　　　　　　　　　　Ｒ
